臺灣高等法院臺中分院刑事裁定
111年度抗字第826號
抗  告  人  
即  被  告  陳官亨



上列抗告人因聲請單獨宣告沒收案件，不服臺灣彰化地方法院中
華民國111年7月28日裁定（111年度單聲沒字第54號），提起抗
告，本院裁定如下：
    主  文
抗告駁回。                                             
    理  由
一、抗告人即被告陳官亨（下稱抗告人）抗告意旨略以：本案扣
    押的電腦並非用於本次犯罪的工具，該電腦為代友人組裝，
    因組裝完成需要測試，所以抗告人先行將個人有儲存之犯罪
    檔案硬碟插上測試，因此該電腦只有硬碟為犯罪衍生之物，
    懇請查明，並改為僅扣押該電腦裡能夠儲存資料的硬碟，或
    是至少發還該電腦中的：1.主機外殼、2.電源供應器、3.CP
    U散熱器、4.顯示卡、5.主機板、6.CPU等語。
二、按供犯罪所用、犯罪預備之物或犯罪所生之物，屬於犯罪行
    為人者，得沒收之；犯罪所得，屬於犯罪行為人者，沒收之
    ，刑法第38條第2項、第38條之1第1項前段分別定有明文。
    次按檢察官依第253條或第253條之1為不起訴或緩起訴之處
    分者，對刑法第38條第2項、第3項之物及第38條之1第1項、
    第2項之犯罪所得，得單獨聲請法院宣告沒收，刑事訴訟法
    第259條之1亦有明文。 
三、經查：
(一)抗告人自民國107年3月13日起至109年10月離職止，任職品
    秀科技股份有限公司，擔任研發一部門組長，負責避震器研
    發製圖工作。抗告人明知其與品秀公司簽署勞動契約、員工
    保密合約書及公司資訊安全管理辦法等規定，不得非法下載
    、重製品秀公司之營業秘密資料，竟意圖為自己不法之所有
    ，於108年3月某日，以隨身碟内之PE系統，跳過公司電腦系
    統，進入公司電腦内抓取公司設計、研發、繪製之車廠避震
    器2D圖檔等公司營業秘密資料，又於109年9月9日16時53分
    、9月10日10時57分、9月21日13時24分及9月22日、9月28日
    某時等時間，陸續以虛擬軟體沙盒（sandbox)在公司電腦開
    啟GOOGLE個人雲端硬碟，將公司營業秘密資料上傳至雲端硬
    碟後，再返回住處操作個人電腦，將雲端硬碟資料下載至個
    人電腦，以此方式侵害品秀公司之營業秘密等行為，業經臺
    灣彰化地方檢察署檢察官以110年度偵字第20號為緩起訴處
    分，緩起訴期間為1年，抗告人應於收受執行緩起訴處分命
    令通知書起6個月內，向公庫支付新台幣1萬元之緩起訴處分
    金，並依臺灣彰化地方檢察署觀護人指定之時間、地點，參
    加法治教育1場次，於110年7月8日緩起訴處分確定等情，有
    臺灣彰化地方檢察官緩起訴處分書、臺灣高等法院被告前案
    紀錄表在卷可稽。
(二)本件扣案之電腦主機1臺，確係抗告人所有、且供其犯本件
    犯罪所用之物，業據抗告人於警詢時供承：「（問：警方所
    查扣電腦主機一臺、硬碟5個、隨身碟2個係何人所有？作何
    用途？）答：我本人所有。存放資料用。」、「（問：你自
    108年3月至109年10月離職期間，所下載的資料目前位於何
    處？）答：我把下載的資料把他轉成映象檔《winsetup.wim》
    ，放在警方查扣我所有的電腦主機內。」（參110年度偵字
    第20號卷第4頁反面、第9頁），復有臺灣彰化地方法院搜索
    票、彰化縣警察局鹿港分局搜索扣押筆錄、扣押物品目錄表
    、彰化縣警察局刑事警察大隊數位證物勘察報告、扣押物品
    照片（參同偵卷第20至25頁、第58至91頁反面、第103頁）
    附卷可佐。依上開規定，檢察官自得於職權緩起訴處分確定
    後，單獨聲請法院就扣案物品宣告沒收。原審依檢察官之聲
    請，裁定准予沒收該扣案之電腦主機，經核於法並無違誤。
    抗告意旨稱該扣案電腦係代友人組裝，應僅扣押該電腦裡能
    夠儲存資料的硬碟，或是至少發還該電腦中的主機外殼、電
    源供應器、CPU、散熱器、顯示卡、主機板等語，難認有據
    ，其抗告並無理由，應予駁回。
據上論結，應依刑事訴訟法第412條，裁定如主文。
中　　華　　民　　國　　111 　年　　9 　　月　　2 　　日
　　　　　　　刑事第七庭　審判長法　官　梁堯銘
　　　　　　　　　　　　　　　　法　官　羅國鴻
　　　　　　　　　　　　　　　　法　官　許文碩
以上正本證明與原本無異。
不得再抗告。

　　　　　　　　　　　　　　　　書記官　詹于君

中　　華　　民　　國　　111 　年　　9 　　月　　2 　　日